【裁判字號】    90,毒抗,41
【裁判日期】    900214
【裁判案由】    觀察、勒戒
【裁判全文】
臺灣高等法院臺南分院刑事裁定                九十年度毒抗字第四一號      Ｇ
      抗  告  人
      即受處分人  甲  ○  ○
右列抗告人因違反毒品危害防制條例案件，不服臺灣臺南地方法院中華民國八十九年
十二月二十八日裁定（八十九年度毒聲更字第三七三七號）提起抗告，本院裁定如左
：
      主      文
抗告駁回。
      理      由
一、抗告意旨略以：抗告人即受處分人甲○○，係自行向警局報到，非被警方於住處
    查獲；且其於八十九年九月底因感冒至臺南市○○路西藥房購買感冒藥連續服用
    二、三天，則上開藥品可能導致尿液檢驗報告產生偏差，原審遽以認定有施用毒
    品行為，實有違誤云云。
二、經查：抗告人甲○○前因施用第二級毒品安非他命，經送勒戒處所觀察、勒戒後
    ，認無繼續施用傾向，於民國（下同）八十八年十月六日經臺灣臺南地方法院檢
    察署檢察官以八十八年度毒偵字第二三七、二八一、三九０號不起訴處分確定，
    竟仍不知悔改，又於八十九年十月五日下午四時二十分，在臺南市警察局第六分
    局警員對之採尿前回溯數日內之不詳時間，在臺南地區不詳地點施用第二級毒品
    安非他命，為警方於八十九年十月五日在抗告人住處查獲。雖抗告人辯稱係伊服
    用感冒藥導致尿液報告呈假陽性反應，然查抗告人上開所採得之尿液，經送交私
    立長榮管理學院毒物研究中心檢驗結果，確呈甲基安非他命之陽性反應，有該中
    心陽性報告一份附卷可稽。再者，煙毒檢驗之步驟主要分為「篩檢」與「確認」
    二步驟，篩檢方法可能有干擾因素，造成「假陽性反應」，亦即會有服用安非他
    命（或嗎啡）以外的藥，但尿液中卻出現安非他命（或嗎啡）陽性反應的情形，
    亦即即使除去人為因素，這些篩檢方法仍有一些發生錯誤的情形（包括假陽性和
    假陰性），但由於這些篩檢方法的錯誤百分率並非一固定值，而是在不同的條件
    下有不同的錯誤百分率，如以氣相層析質譜儀分析法（GC/MSgaschro-matog rap
    hy/massspectrometry）做確認，應不會有假陽性反應，亦即任何在初步篩檢中
    得到陽性反應者，應以氣相層析質譜儀做最後確認，才算完成煙毒檢驗的工作，
    而該中心所採用之檢驗方法即為氣相層析質譜儀分析法，乃目前就藥物篩檢結果
    必須進一步確認時所最常採用之確認方法，因此在良好的操作條件之下，以氣相
    層析質譜儀作藥物及其代謝物之定性及定量分析，幾乎不會有偽陽性反應產生，
    亦經行政院國軍退除役官兵輔導委員會台北榮民總醫院八十三年四月七日（八三
    ）北總內字第Ｏ三Ｏ五九號函所肯定，是上開檢驗報告應可採認。因之，原裁定
    以抗告人確於員警採尿前之數日內之某時又吸食第二級毒品安非他命，事證明確
    ，其再犯違反毒品危害防制條例第十條第二項之犯行，洵堪認定，而依毒品危害
    防制條例第二十條第一項之規定裁定入勒戒處所施以觀察、勒戒，本院經核其認
    事用法並無違誤，抗告人猶執陳詞指摘原裁定不當，為無理由，應予駁回。
三、據上論斷，應依刑事訴訟法第四百十二條，裁定如主文。
中    華    民    國      九十      年      二      月      十四        日
                                  臺灣高等法院臺南分院刑事第三庭
                                      審判長法官  黃    崑    宗
                                            法官  林    勝    木
                                            法官  楊    省    三
右正本證明與原本無異。
不得抗告。
                                      法院書記官  陳    嘉    琍
中    華    民    國      九十      年      二      月      十六        日


司法院資訊處製作；財團法人民間司法改革基金會備份。
